最　高　行　政　法　院　裁　定
　　　　　　　　　　　　　　　　　　 96年度裁字第02254號
上　訴　人　甲○○○○○○○○○
被 上訴 人　中央健康保險局南區分局
代　表　人　乙○○
上列當事人間因返還公法上不當得利事件，上訴人對於中華民國
95年11月22日高雄高等行政法院95年度簡字第299號判決，提起上
訴，本院裁定如下：
　　主  文
上訴駁回。
上訴審訴訟費用由上訴人負擔。
　　理  由
一、按對於適用簡易程序之裁判提起上訴或抗告，須經最高行政
    法院許可，且該許可以訴訟事件所涉及之法律見解具有原則
    性者為限，行政訴訟法第235條定有明文。所謂訴訟事件涉
    及之法律見解具有原則性，係指該事件所涉及之法律問題意
    義重大，而有加以闡釋之必要情形而言。
二、緣上訴人為安信牙醫診所之負責人，上訴人與被上訴人於民
    國（下同）91年4月4日簽訂「全民健康保險特約醫事服務機
    構合約」，該合約有效期間自91年3月14日起至93年3月13日
    止。上訴人於93年10月26日與被上訴人終止合約，惟上訴人
    溢領91年3月14日至93年10月26日之醫療費用經牙醫基層總
    額預算點數調整及結算後應追扣之醫療費用合計新台幣（下
    同）51,927元，經被上訴人向上訴人催繳均未返還。嗣本件
    訴訟期間，上訴人僅清償48,759元，餘額3,168元尚未清償
    ，被上訴人乃依行政訴訟法第8條第1項規定，遂提起本件行
    政訴訟。
三、原審判決上訴人應給付被上訴人3,168元，其理由略以：（
    一）兩造於91年4月4日簽訂系爭合約，上訴人於93年3月13
    日系爭合約期滿後，因符合該合約第29條及全民健康保險醫
    事服務機構特約及管理辦法第6條得續約之規定，且上訴人
    未於期滿前以書面向被上訴人為不續約之意思表示，視為繼
    續特約，故兩造應自93年10月26日起始終止合約，契約終止
    前仍應適用系爭合約之約定。又依全民健康保險醫事服務機
    構醫療服務審查辦法（下稱審查辦法）第12條第1款規定及
    系爭合約第16條與第12條第1項之約定，兩造間有關停止暫
    付之作業程序，係依審查辦法之相關規定辦理。本件上訴人
    於93年10月26日終止系爭合約，被上訴人依上開審查辦法第
    12條第1款及合約第16條約定，停止暫付醫療服務費用予上
    訴人，並依審查辦法之相關規定辦理停止暫付之作業程序，
    進行合約終止之結算。本件上訴人既為實施總額預算部門之
    保險醫事服務機構，則有關申報之醫療服務點數其每點支付
    金額之計算，依該審查辦法第10條之1第1項規定辦理，即原
    則以當季結束後第3個月月底前核定之當季及前未核定季別
    之醫療服務點數計算，但得考量核付進度調整結算日期。上
    訴人於93年10月26日終止系爭合約，被上訴人乃依該審查辦
    法第10條之1第1項規定，結算醫療服務點數其每點支付金額
    ，並依上開審查辦法第12條第1款及系爭合約第16條約定，
    停止暫付醫療服務費用，並進行合約終止之結算，即無不合
    。（二）又本件上訴人未涉及違規處分，為兩造所不爭執，
    則依前開系爭合約第16條約定，被上訴人固應於合約終止之
    日起60日內完成結算，惟所謂遲延利息，係指對於遲延給付
    之金錢債務，債權人得請求依法定利率計算之利息。經查，
    本件依上訴人93年11月1日向被上訴人申報送核93年10月保
    險醫療費用點數，經被上訴人核算上訴人終止系爭合約前之
    付款，上訴人尚溢領醫療服務費用51,927元，是被上訴人並
    無應負被上訴人之金錢債務存在。是縱被上訴人逾合約終止
    之日起60日內始完成結算，違反系爭合約第16第2項之約定
    ，仍無構成遲延債務給付，自無應付之遲延利息存在。
四、上訴意旨略以：按審查辦法第7條所稱之「暫付」，不應與
    同法第10條之2之「結清」互相混淆，因事涉法律規範之目
    的，故具有法律見解之原則性。又依同法第11條規定，則被
    上訴人停止暫付終止特約醫療服務者其最近申報月份之費用
    直到結算為止，並無期限之限制，實係增加法律所無之解釋
    ，而有悖於法令等語。
五、本院查：（一）按「人民與中央或地方機關間，因公法上原
    因發生財產上之給付或請求作成行政處分以外之其他非財產
    上之給付，得提起給付訴訟。因公法上契約發生之給付，亦
    同。」為行政訴訟法第8條第1項所明定。又「保險醫事服務
    機構如期申報之醫療服務點數，無第4條第2項所列情事者，
    保險人應依下列規定辦理暫付事宜：…四、保險醫事服務機
    構當月份申報之醫療服務點數，經保險人審查後，其核定金
    額低於暫付金額時，保險人應於下次應撥付醫療服務費用中
    抵扣，如醫療服務費用不足抵扣者，保險人應予追償。」「
    實施總額預算部門之保險醫事服務機構，申報之醫療服務點
    數其每點支付金額之計算，以當季結束後第三個月月底前核
    定之當季及前未核定季別之醫療服務點數計算為原則，但得
    考量核付進度調整結算日期，點值應於結算後一個月內完成
    確認。結算時，結算金額如低於核定金額，保險人應於下次
    應撥付保險醫事服務機構之醫療服務費用中抵扣，醫療服務
    費用不足抵扣者，保險人應予追償，惟保險醫事服務機構有
    特殊困難者，得向保險人申請分期攤還；結算金額高於核定
    金額時，保險人應予補付。」「保險醫事服務機構有下列各
    款情形之一者，保險人應於應扣減及應核扣金額範圍內停止
    暫付及核付：一、停止特約、終止特約或暫停辦理醫療服務
    者。」審查辦法第7條第1項第4款、第10條之1、第12條第1
    款分別定有明文。（二）查原審判決業已敘明被上訴人係依
    該審查辦法第10條之1第1項規定，結算醫療服務點數其每點
    支付金額，並依上開審查辦法第12條第1款及系爭合約第16
    條約定，停止暫付醫療服務費用，並進行合約終止之結算，
    符合審查辦法規定之程序，並未將暫付與結清混為一談，又
    依審查辦法第12條規定，停止暫付並無期間之限制，原審並
    未增加法律所無之解釋，上訴意旨尚有誤解。經核上訴意旨
    均無涉及法律見解具有原則性，而須由本院加以闡釋之必要
    ，上訴人提起上訴，不合首揭規定，不應許可，其上訴難謂
    合法，應予駁回。
六、依行政訴訟法第249條第1項前段、第104條、民事訴訟法第
    95條、第78條，裁定如主文。
中　　華　　民　　國　　96　　年　　9　　 月　　28　　日
                  第一庭審判長法  官　高　啟　燦
                              法  官  黃　璽　君
                              法  官　廖　宏　明
                              法  官　楊　惠　欽
                              法  官　林　樹　埔
以  上  正  本  證  明  與  原  本  無  異
中　　華　　民　　國　　96　　年　　9　　 月　　29　　日
　　　　　　　　　　　　　　　書記官　吳　玫　瑩
